# 以存货对外投资账务处理

提问人：zhongruifan 时间：2016-12-19 16:01:21
A公司以存货-土地使用权对外投资B公司， 存货账面价为 3800 万元， 评估价值为 4124 万元， 持有B公司40%股权（B公司实收资本 1亿元，B公司验资报告中显示A公司出资 4000 万元，评估值超过 4000 万元部分记入资本公积）， A公司账上处理为 借： 长期股权投资 4000 万元 贷：存货-土地使用权 3800 万元 营业外收入 200 万
元 请问： 该账务处理是否有误？ A公司是否应该按照销售处理，并计提税金？ 正确的账务处理应如何做？

回答人：chenyiwei
直接销售土地是否为该企业的日常经营业务？该土地销售时的状态是否与一般的正常土地销售业务类似？如果是，可以认为这也是一项日常业务活动，只不过对方支付对价的方式是其自身股权而不是现金，此时可以确认销售收入并将土地成本结转营业成本。